【裁判字號】    89,簡上,9
【裁判日期】    890720
【裁判案由】    恐嚇
【裁判全文】
臺灣花蓮地方法院刑事判決                        八十九年度簡上字第九號
    上訴人即被告  丙○○
右列上訴人因恐嚇案件，不服臺灣花蓮地方法院鳳林簡易庭八十九年度林簡字第五號
中華民國八十九年一月二十八日第一審判決（聲請簡易處刑案號：臺灣花蓮地方法院
檢察署八十八年度偵字第四四四四號），提起上訴，本院判決如左：
    主  文
上訴駁回。
    事實及理由
一、本案經本院審理結果，認第一審判決依刑法第三百零五條恐嚇罪，判處被告丙○○有期徒刑參月，如易科罰金以參百元折算一日，緩刑二年，認事用法及量刑均
    無不當，應予維持，並引用第一審簡易判決書記載之事實、證據及理由。惟被告
    供本案犯罪所用之番刀一把並未扣案，不知是否為被告所有，自無從宣告沒收，
    此部分應予補充之。
二、被告上訴意旨以：(一)伊在民國八十八年十月十五日上午十時至下午十五時均在花
    蓮縣警察局鳳林分局馬遠派出所（下稱馬遠派出所），是該派出所之主管叫伊去
    的，當時甲○○亦在派出所內，伊並無持番刀至甲○○家中向其恐嚇之行為；(二)
    告訴人甲○○於八十八年十月十四日趁伊不注意時，搶走伊機車車箱內之現金新
    台幣（下同）五萬元，伊在十四日即向馬遠派出所報案，本案是甲○○挾怨報復
    所致；(三)伊從未至警察局製作筆錄云云。
三、經查：
  (一)被告於八十八年十月十五日十四時許，持不知何人所有之番刀一把，至花蓮縣萬
    榮鄉馬遠村一六六之一號甲○○住處，向甲○○索討債務未果，竟基於恐嚇犯意
    ，向甲○○恐嚇稱：「你若不還錢，就要殺死你」等語，並揮刀砍向甲○○住處
    內木架，甲○○因而心生畏懼，致生危害於安全等情，業據告訴人甲○○指訴綦
    明，並有證人張和田於警訊、原審訊問時及證人乙○○於警訊中證稱甚詳，且互
    核相符（證人張和田於警訊中證稱：有於前開時點看見被告騎機車到甲○○家前
    ，手拿一把番刀進入甲○○住處和甲○○吵架，約十分鐘後被告又持該刀騎機車
    離去，被告離去後，伊至甲○○宅內，甲○○稱其遭被告恐嚇，伊尚看見甲○○
    辦公桌邊吊日光燈的木架有一個刀砍的痕跡等情，警訊卷五頁、原審卷十五頁參
    照），復有現場圖一張、照片四張附卷可稽。
  (二)被告於八十八年十月十五日上午十時至下午十五時並未在馬遠派出所；被告先八
    十八年十月十四日至馬遠派出所報案稱甲○○竊取伊所有之五萬元，但未正式提
    出告訴，因為渠二人間有借貸關係，故於當天傍晚，渠二人即至馬遠派出所協調
    。至翌日（十月十五日）下午十四時許，甲○○以電話報案稱被告持刀至其住處
    恐嚇，馬遠派出所警員戊○○接到主管之通知後，即於當日十四時三十分許至甲○○住處，同時尋訪被告，嗣接到派出所主管丁○○來電稱被告人在派出所，戊○○遂返回派出所，被告係於當日下午十五時三十分許始對甲○○提出竊盜告訴
    ，之後警員即對被告製作報案筆錄，迄同日十六時三十分報案筆錄製作完畢後，
    丁○○為了解相關地形及被告陳述之相關位置，而與被告至甲○○住處前廣場拍
    照等情，為證人戊○○、丁○○於本院訊問時證述甚詳，並有報告書、報案紀錄
    各二份在卷可憑，可見被告前開所辯稱其於本案發生時人在派出所、從未至派出
    所製作筆錄云云，均與事實不符，要無可採。本件事證明確，被告犯行已堪認定
    。至於被告與甲○○雖另有糾紛，惟此不能解免被告應負之刑責，被告亦不能以
    此推認告訴人指訴係屬虛偽，附此敘明。
四、綜上可證被告於本院所執之辯解，並不足採。其上訴為無理由，應予駁回。
據上論斷，應依刑事訴訟法第四百五十五條之一第三項、第三百六十八條、第三百七
十三條、刑法第三百零五條、第四十一條、第七十四條第一款、罰金罰鍰提高標準條
例第一條前段、第二條，判決如主文。
中      華      民      國    八  十  九    年      七    月    二十    日
                              臺灣花蓮地方法院刑事庭
                                  審判長法官  陳淑媛
                                  法      官  蘇嫊娟
                                  法      官  楊碧惠
右正本證明與原本無異。
本件不得再上訴。
                                  法院書記官
中      華      民      國       八 十 九     年     七    月   二十一  日
附錄本判決論罪之法律條文：
刑法第三百零五條：
以加害生命、身體、自由、名譽、財產之事恐嚇他人，致生危害於安全者，處二年以
下有期徒刑、拘役或三百元以下罰金。


司法院資訊處製作；財團法人民間司法改革基金會備份。
